臺灣臺中地方法院民事判決
111年度簡上字第23號
上  訴  人  黃峻賢
訴訟代理人  楊玉美
被  上訴人  徐苑倫
上列當事人間請求損害賠償事件，上訴人對於中華民國110年9月
22日臺灣臺中地方法院沙鹿簡易庭110年度沙簡字第226號第一審
判決提起上訴，本院於111年3月11日言詞辯論終結，判決如下：
    主      文
上訴駁回。
第二審訴訟費用由上訴人負擔。
    事實及理由
壹、程序方面：
    被上訴人經合法通知，未於言詞辯論期日到場，核無民事訴
    訟法第386條各款所列情形，爰依上訴人之聲請，由其一造
    辯論而為判決。
貳、實體方面：　　
一、上訴人主張：被上訴人於民國107年10月5日上午7時43分許
    ，騎乘車牌號碼000-0000號普通重型機車，行經臺中市清水
    區民族路二段與鎮政路交岔路口由南往北方行駛，因闖紅燈
    碰撞上訴人騎乘之車牌號碼000-000號普通重型機車，致上
    訴人受有兩側下肢深部多處擦傷之傷害，並受有下列損害:
    （1)醫療費用共計新臺幣（下同）13,189元；（2)學校上課
    請假學習損失8,000元；（3)機車修理費19,480元；（4)薪
    資損失85,800元；（5)精神慰撫金15,000元。爰依侵權行為
    法律關係，請求被上訴人再給付116,613元，及自起訴狀繕
    本送達翌日起至清償日止，按年息5%計算之利息（上訴人於
    原審請求被上訴人給付140,000元本息，經原審判命被上訴
    人應給付23,387元本息，被上訴人就其敗訴部分未據上訴，
    已告確定，不在本院審理範圍）。
二、被上訴人未到庭或具狀為任何聲明或陳述。
三、原審審酌兩造所提出之攻擊防禦方法後，認上訴人依侵權行
    為法律關係，請求被上訴人給付23,387元本息為有理由，逾
    此部分為無理由，而為上訴人一部勝訴、一部敗訴之判決，
    並依職權為假執行之宣告，及駁回上訴人其餘假執行之聲請
    。上訴人聲明不服，提起上訴，求為：（一）原判決不利於
    上訴人部分廢棄。（二）被上訴人應再給付上訴人116,613
    元，及自109年5月22日起至清償日止，按年息百分之5計算
    之利息。
四、得心證之理由：
（一）上訴人主張兩造於上述時間、地點因被上訴人之過失發生
      車禍，致上訴人受有兩側下肢深部多處擦傷之傷害之事實
      ，未據被上訴人到庭爭執。且被上訴人所為前述過失傷害
      行為，經本院以108年度交易字第1639號刑事判決處拘役5
      0日得易科罰金，而同此認定，業據本院調閱該刑事卷宗
      核閱無誤。是上訴人之主張，自屬可採。
（二）因故意或過失，不法侵害他人之權利者，負損害賠償責任
      ；汽車、機車或其他非依執道行駛之動力車輛，在使用中
      加損害於他人者，駕駛人應賠償因此所生之損害。但於防
      止損害之發生，已盡相當之注意者，不在此限；不法侵害
      他人之身體或健康者，對於被害人增加生活上之需要時，
      應負損害賠償責任，且被害人雖非財產上之損害，亦得請
      求賠償相當之金額；民法第184條第1項前段、第191條之2
      前段、第193條第1項、第195條第1項前段分別定有明文。
      查被上訴人因過失肇致發生本件車禍並致上訴人受傷等情
      ，有如前述。則上訴人依侵權行為之法律關係，請求被上
      訴人賠償其因上述車禍所受損害，自屬有據。茲就上訴人
      請求之金額應否准許，分述如下：
   1、醫療費用部分：上訴人主張其因車禍支出之醫療費用，業
      據提出童綜合醫療社團法人童綜合醫院一般診斷書及門診
      收據共5,034元（計算式：390+536+748+490+480+490+460
      +390+490+200+360=5034）；藥品免用統一發票收據及銷
      貨明細、交易明細共計1,405元（計算式：140+100+220+
　　　120+110+155+370+190=1405），此部分總計6,439元（計
      算式：5034+1405=6439），應有理由。其餘部分，未據上
      訴人舉證以實其說，無從准許。
   2、學校上課請假及薪資損失部分：上訴人所提出之上開診斷
      書，其醫師囑言（現在病況）欄僅記載：「保守換藥治療
      （以下空白）」，並無上訴人需休養無法行動，或無法工
      作3個月、無法上課8日之記載。又上訴人所提出之傷勢照
      片及其僱主出具之薪資證明，僅能證明上訴人所受之傷勢
      及薪資狀況，尚難證明上訴人有8天無法上課及3個月無法
      工作之事實，亦難證明與系爭車禍之因果關係。是其請求
      此部分之損失，無從准許。
   3、機車修理費部分：上訴人主張其因系爭車禍而修理車牌號
      碼000-000號機車（下稱系爭機車），支出19,480元等情
      ，業據其提出吉利機車行免用統一發票收據、維修估價單
      等為證。而系爭機車係98年年12月出廠，車主為訴外人黃
      振榮，黃振榮已於原審表示將上開機車之損害賠償請求權
      讓與給上訴人，有上開機車之車籍資料及原審110年9月7
      日言詞辯論筆錄在卷可憑。系爭機車之修理費用19,480元
      全部為零件費用，該零件係以新品替換舊品，自應扣除折
      舊部分。且依行政院所頒固定資產耐用年數表及固定資產
      折舊率之規定，機械腳踏車之耐用年數為3年，依定率遞
      減法每年折舊1000分之536，另依營利事業所得稅查核準
      則第95條第6項規定「固定資產提列折舊採用定率遞減法
      者，以1年為計算單位，其使用期間未滿1年者，按實際使
      用之月數相當於全年之比例計算之，不滿1月者，以1月計
      」，且依固定資產耐用年數表及固定資產折舊率之規定，
      最後1年之折舊額加歷年折舊累計額，其總和不得超過該
      資產成本原額10分之9，殘值並應以10分之1為合度，亦即
      應扣除10分之9之零件折舊。系爭機車自出廠日迄本件車
      禍發生時即107年10月5日，已超過3年耐用期限，依上開
      說明，扣除折舊之累計金額應不得超過該資產成本原額10
      分之9。依此計算，系爭機車更換新零件費用為19,480元
      ，則扣除折舊後之系爭機車修理費用為1,948元（計算式
      ：19,480×0.1=1,948)。
   4、精神慰撫金部分：慰藉金之賠償須以人格權遭遇侵害，使
      精神上受有痛苦為必要，其核給之標準固與財產上損害之
      計算不同，然非不可斟酌雙方之身份資力、加害程度及其
      他各種情形核定相當之數額（最高法院51年度台上字第22
      3號民事裁判意旨參照）。上訴人因本件交通事故而受有
      上開傷害，且前往上述醫療機關就醫，顯見上訴人之身體
      及精神確實因被上訴人之過失傷害行為而受有相當痛苦，
      爰參酌雙方稅務電子閘門財產所得調件明細表，斟酌兩造
      之身份、地位、經濟能力，及被上訴人所為前開過失傷害
      行為對於上訴人所造成傷害之程度，及上訴人因此所受精
      神上痛苦之程度等一切情狀，認上訴人請求被上訴人賠償
      精神慰撫金15,000元，尚屬適當。
（三）從而，上訴人得請求被上訴人賠償之金額合計為23,387元
      （計算式：6439+1948+15000=23387)。
五、綜上所述，上訴人依侵權行為之法律關係，請求被上訴人給
    付23,387元，及自起訴狀繕本送達翌日即109年5月22日（見
    交附民卷第31頁）起至清償日止，按年息百分之5計算之利
    息，為有理由，應予准許；逾此部分之請求，為無理由，應
    予駁回。原審就上開不應准許之部分，為上訴人敗訴之判決
    ，並駁回其假執行之聲請，並無不合。上訴意旨指摘原判決
    不當，求予廢棄改判，為無理由，應予駁回。
六、本件事證已臻明確，兩造其餘訴訟資料及攻擊防禦方法，經
    本院審酌後，認與判決結果尚不生影響，無逐一論述之必要
    。
七、據上論結，本件上訴為無理由，依民事訴訟法第436條之1第
    3項、第449條第1項、第385條第1項前段、第78條，判決如
    主文。
中　　華　　民　　國　　111 　年　　3 　　月　　25　　日
            民事第三庭    審判長法  官　陳宗賢
　　　　　　
                                法  官　王金洲
　　　　　　　　　　　　　　　　
                                法  官　廖純卿

上正本證明與原本無異。
不得上訴
中　　華　　民　　國　　111 　年　　3  　 月　 25　　 日
                                書記官　林玉門